臺灣彰化地方法院民事裁定
111年度聲字第8號
聲  請  人  唐崇恩  


相  對  人  謝益宏  
上列當事人間聲請供擔保繼續執行事件，本院裁定如下：
    主  文
聲請人供擔保新臺幣4,000萬元後，本院110年度司執字第54575
號清償債務強制執行事件之強制執行程序得繼續強制執行。
    理  由
一、聲請意旨略以：聲請人對相對人聲請強制執行中，而由本院
    民事執行處以110年度司執字第54575號清償債務強制執行事
    件（下稱系爭執行事件）受理，因相對人以提起確認本票債
    權不存在之訴為由，聲請停止強制執行，並經本院民事執行
    處予以核准，故聲請人茲依非訟事件法第195條第2項但書之
    規定，聲請供擔保繼續強制執行等語。
二、按發票人主張本票係偽造、變造者，於前條裁定送達後20日
    內，得對執票人向為裁定之法院提起確認之訴；發票人證明
    已依前項規定提起訴訟時，執行法院應停止強制執行，但得
    依執票人聲請，許其提供相當擔保，繼續強制執行，亦得依
    發票人聲請，許其提供相當擔保，停止強制執行，非訟事件
    法第195條第1項、第2項定有明文。
三、經查，聲請人以其持有發票名義人為相對人之票面金額新臺
    幣（下同）4,000萬元的本票1張為由，向本院聲請本票裁定
    准許強制執行，經本院簡易庭以110年度司票字第559號裁定
    准許強制執行，嗣相對人提起抗告，經本院以110年度抗字
    第55號裁定駁回確定；後相對人以聲請人所持有前揭本票是
    屬偽造、變造為由，向本院彰化簡易庭提起確認本票債權不
    存在之訴，經本院彰化簡易庭以110年度彰簡字第273號受理
    ，並於民國110年10月19日判決確認聲請人持有相對人簽發
    前揭本票，就超過210萬元及超過部分自110年5月19日起至
    清償日止，按週年利率百分之6計算之利息部分，對於相對
    人之本票債權不存在，並駁回相對人其餘之訴，因兩造不服
    ，均提起上訴，現由本院以110年度簡上字第151號受理；後
    聲請人即持上開裁定、確定證明書向本院聲請對相對人執行
    4,000萬元及自110年5月19日起至清償日止，按週年利率百
    分之6計算之利息，並由本院民事執行處以系爭執行事件受
    理，相對人乃依非訟事件法第195條第1項、第2項前段之規
    定聲請停止系爭執行事件之執行程序，本院民事執行處遂於
    110年12月23日予以停止執行等情，業經本院調取系爭執行
    事件卷宗、110年度簡上字第151號卷宗核閱屬實；惟聲請人
    聲請供擔保繼續執行系爭執行事件之執行程序，核與非訟事
    件法第195條第2項但書之規定相符，爰依非訟事件法第195
    條第2項但書之規定，裁定准許聲請人提供擔保金4,000萬元
    後，得就系爭執行事件之執行程序繼續強制執行。
中　　華　　民　　國　　111 　年　　1 　　月　　18　　日
                民事第一庭      審判長法  官  陳瑞水
                                      法  官  徐沛然
                                      法  官  許嘉仁
以上正本係照原本作成。
如不服本裁定，僅得於收受本裁定正本送達後10日內，以適用法
規顯有錯誤為理由，委任律師為訴訟代理人，向本院提出抗告狀
（須附繕本1份及繳納抗告裁判費新臺幣1,000元），並同時表明
抗告理由，經本院許可後始可抗告至最高法院。
中　　華　　民　　國　　111 　年　　1 　　月　　18　　日
                                書記官　曾靖雯